臺灣臺南地方法院刑事判決
110年度簡上字第266號
上  訴  人  
即  被  告  陳榮春


上列上訴人因竊盜案件，不服本院中華民國110年10月4日110年
度簡字第2242號所為之第一審刑事簡易判決（聲請簡易判決處刑
書案號：110年度偵字第18234號），提起上訴，本院管轄之第二
審合議庭判決如下：
    主      文
上訴駁回。
陳榮春緩刑貳年。
    事      實
一、陳榮春意圖為自己不法之所有，基於竊盜之犯意，於民國11
    0年8月28日下午2時36分許，在址設臺南市○○區○○○路○段00
    號家福股份有限公司安平分公司即家樂福安平店（下稱家樂
    福），乘店員未注意之際，徒手竊取貨架上陳列之皮爾森啤
    酒2罐、福樂優酪乳1瓶（含贈品黃金布丁2個）等商品（總
    價值新臺幣〈下同〉172元），並將上開啤酒2罐藏放於褲子口
    袋內，手持上開優酪乳，未結帳即通過收銀台通道，再從賣
    場購物出入口離去。適為賣場工作人員發現而追出將其攔下
    後，報警處理，因而查悉上情。
二、案經家樂福訴由臺南市政府警察局第二分局移送臺灣臺南地
    方檢察署檢察官偵查後聲請簡易判決處刑。
    理      由
壹、證據能力部分：
    按被告以外之人於審判外之言詞或書面陳述，除法律有規定
    者外，不得作為證據，刑事訴訟法第159條第1項定有明文；
    另按被告以外之人於審判外之陳述，雖不符前4條（即刑事
    訴訟法第159條之1至第159條之4）之規定，而經當事人於審
    判程序同意作為證據，法院審酌該言詞陳述或書面陳述作成
    時之情況，認為適當者，亦得為證據，刑事訴訟法第159條
    之5第1項定有明文。經查，本案據以認定上訴人即被告陳榮
    春犯罪事實存否之被告以外之人於審判外之言詞及書面陳述
    ，雖屬傳聞證據，但因檢察官及被告於本院審理時均同意作
    為證據使用（本院卷第37至38頁），本院審酌上開證據均係
    依法取得，並無任何違背法律規定之情事，認為適當，依上
    揭規定，認均有證據能力。
貳、實體部分：
一、上開犯罪事實，業據被告於本院審理時坦承不諱（本院卷第
    41頁），核與證人即家樂福員工李昱翰於警詢時之證述情節
    大致相符（警卷第7至8頁），並有臺南市政府警察局第二分
    局搜索扣押筆錄、扣押物品目錄表、扣押物品收據（警卷第
    17至23頁）、贓物認領保管單（警卷第25頁）、家樂福之每
    日損失紀錄單（警卷第33頁）、監視器畫面截圖、家樂福賣
    場出入口及扣押物照片（警卷第27至31頁）及被告與家樂福
    於110年10月13日簡易和解書1紙（本院卷第9頁）等資料在
    卷可憑。且參酌被告未將所取之商品結帳，即從「交班中」
    之收銀通道離去，而該通道另一邊確實有民眾排隊等待結帳
    之情，有前揭監視器畫面截圖可參（警卷第27頁），被告既
    能從等待結帳民眾隊伍旁離去，方向感自無問題且能知悉民
    眾在排隊，其顯係特意從「交班中」無服務人員之通道通過
    ，並無結帳之意。況被告手持優酪乳、褲子口袋內藏有2罐
    啤酒，當能感覺一定重量，尤以2瓶啤酒放在褲子口袋內，
    有相當體積，雙腳、腰部應能明顯承擔重量，走起路來感覺
    異於口袋內未置物品之狀態，自無法忽視2罐啤酒之存在，
    豈有因頭昏忘記結帳之理？再者，觀諸卷附之監視器畫面截
    圖及賣場購物出入口照片（警卷第27、29頁），被告並非僅
    是單純剛離開收銀台，即遭店內人員攔下，而係通過收銀通
    道後，再右轉自賣場購物出入口離去，方遭賣場人員攔下，
    已然離開結帳收銀台甚遠，益徵其並無結帳購物之意。是本
    件事證明確，被告犯嫌堪以認定。
二、核被告所為，係犯刑法刑法第320條第1項之竊盜罪。原審以
    被告罪證明確，並考量被告行為時係年滿80歲之人，適用刑
    法第320條第1項、第18條第3項、第41條第1項前段及刑法施
    行法第1條之1第1項，並審酌被告不思以正途獲取所需，竟
    於公開之營業場所，任意違犯上開竊盜犯行，所為對社會治
    安及他人財產安全均造成危害，殊為不該，更足見其漠視他
    人財物之所有權，法紀觀念薄弱；復考量被告犯後矢口否認
    犯行之態度，兼衡所竊財物之價值，暨其自陳國小肄業、家
    庭經濟狀況勉持（警卷第3頁）等一切情狀，量處拘役5日，
    如易科罰金以1,000元折算1日，經核其認事用法尚無不合，
    量刑亦稱妥適。原審既已斟酌上述各情而為量刑，且以本罪
    之法定刑度等整體觀之，原審量處之刑度，乃以行為人之責
    任為基礎，本於罪刑相當性之原則而為斷，顯已斟酌全盤情
    節，尚無偏輕、偏重之虞，堪認適當，難認有何違誤。從而
    ，被告提起上訴指摘原審判決不當，並無理由，應予駁回。
三、末查，被告未曾故意犯罪受有期徒刑以上刑之宣告，有臺灣
    高等法院被告前案紀錄表1份在卷可按，茲念其因一時失慮
    而致犯本罪，犯罪後最終於本院坦承犯行，態度良好，且於
    原審判決後，業與告訴人於110年10月13日和解成立，被告
    賠償告訴人福樂優酪乳1瓶及黃金布丁2個（共計價值62元）
　　，告訴人則表示願意原諒被告乙情，有前揭簡易和解書1紙
    （本院卷第9頁）在卷可考，足認被告事後已有盡力彌補之
    意，諒其經此偵、審教訓後，應知所警惕，信無再犯之虞，
    本院審酌上情，認對其所宣告之刑以暫不執行為適當，爰依
    刑法第74條第1項第1款之規定宣告緩刑2年，以勵自新。
據上論斷，應依刑事訴訟法第455條之1第1項、第3項、第368條
，刑法第74條第1項第1款，判決如主文。
本案經檢察官吳坤城提起公訴，檢察官呂舒雯到庭執行職務。
中　　華　　民　　國　　111 　年　　1 　　月　　11　　日
　　　　　　　　　刑事第十四庭  審判長法　官　周紹武
　　　　　　　　　
　　　　　　　　　                    法  官  蕭雅毓
　　　　　　　　　
　　　　　　　　　                    法  官  林岳葳
以上正本證明與原本無異。
不得上訴。
  　　　　　　　　　　　　　　　      書記官　黃得勝
中　　華　　民　　國　　111 　年　　1 　　月　　13　　日